【裁判字號】    92,訴,295
【裁判日期】    920610
【裁判案由】    損害賠償
【裁判全文】
臺灣嘉義地方法院民事判決  九十二年度訴字第二九五號
    原      告  甲○○
    被      告  皇達有限公司
    法定代理人  乙○○
右列當事人間請求損害賠償事件，本院判決如左：
    主    文
被告應給付原告新台幣（下同）壹佰貳拾伍萬壹仟元，以及從民國九十二年五月八日
開始，直到清償日為止，按照年息百分之五計算的利息。
本案訴訟費用應由被告負擔。
本件判決在原告以肆拾壹萬柒仟元提供擔保後，可以假執行。
    事實及理由
壹、原告主張：
  一、原告從民國八十四年起，即在被告所設置冷藏庫冷凍乾魷魚等物品，一向往來
      正常，但在九十一年四月八日，原告存放一三九箱乾魷魚遭人偷走，以每箱十
      八公斤計算，共計二千五百零二公斤，每公斤五百元，共一百二十五萬一千元
      ，被告依法應負損害賠償責任，於是，原告根據寄託契約法律關係提起本件訴
      訟，並請求如主文第一項所記載的聲明，另願提供擔保，請求准許宣告假執行
      。
  二、提出寄存貨物收據、統一發票各一份（均為影本），作為證明。
貳、被告經過本院合法通知，無正當理由，未向本院請假，而沒有在言詞辯論期日，
    到場陳述意見，同時，本案沒有民事訴訟法第三百八十六條所規定的情形出現（
    請看附錄法條），因此，本院依照原告聲請，由原告單獨辯論而直接判決。
參、依職權調閱本院九十一年度訴字第四三七號案卷。
肆、本院判斷：
  一、原告主張的事實，有原告提出寄存貨物收據、統一發票附卷證明，被告員工蔡
      秋東、謝麗琴九十一年八月十九日在另案（九十一年度訴字第四三七號）亦承
      認，一箱一年（收費）六十元，原告失竊一三九箱乾魷魚。而且，被告經過本
      院合法通知，無正當理由，未到庭陳述意見，依照民事訴訟法第二八０條第一
      項前段、第三項前段規定：「當事人對於他造主張之事實，於言詞辯論時不爭
      執者，視同自認。當事人對於他造主張之事實，已於相當時期受合法之通知，
      而於言詞辯論期日不到場，亦未提出準備書狀爭執者，準用第一項之規定」，
      因此，原告的主張可以認定真實而被本院採信。
  二、被告營業項目中，並無經營冷藏倉庫一項，有變更登記事項卡附卷可證，故原
      告寄存乾魷魚於被告冷藏庫中，依照民法第五八九條第一項規定：「稱寄託者
      ，謂當事人一方以物交付他方，他方允為保管之契約」，雙方行為屬於寄託契
      約。被告向原告收費而保管乾魷魚，依同法第五九０條規定：「受寄人保管寄
      託物，應與處理自己事務為同一之注意，其受有報酬者，應以善良管理人之注
      意為之」，被告自應以善良管理人的注意義務，來保管原告所寄存的物品，如
      今，被告所保管的一三九箱乾魷魚被人偷走，顯見被告未盡到善良管理人的注
      意義務，而可歸責於被告，依同法第二二六第一項規定：「因可歸責於債務人
      之事由，致給付不能者，債權人得請求賠償損害」，故被告應負債務不履行損
      害賠償責任。
      綜上所述，原告根據寄託契約法律關係，請求被告給付如主文第一項記載的金
      額、遲延利息，具有法律上理由，應該准許原告請求。
伍、原告表示願意提供擔保，聲請本院准許假執行宣告。原告勝訴，依照民事訴訟法
    第三九０條第二項規定（請看附錄法條），本院宣告；本件判決在原告以四十一
    萬七千元提供擔保後，可以假執行。
陸、訴訟費用負擔的依據：依照民事訴訟法第七十八條，判決如主文。
中      華      民      國      九十二    年      六    月      十      日
                                  臺灣嘉義地方法院民事第二庭
                                      法  官  甘  大  空
右為正本係照原本作成
如對本判決上訴應於送達後二十日內向本院提出上訴狀
中      華      民      國      九十二    年      六    月      十      日
                                      書記官  蕭  琪  男
~F0~
~T40~
附錄法條：
民事訴訟法第三八六條：「有左列各款情形之一者，法院應以裁定駁回前條聲請，並
延展辯論期日：
一  不到場之當事人未於相當時期受合法之通知者。
二  當事人之不到場，可認為係因天災或其他不可避之事故者。
三  到場之當事人於法院應依職權調查之事項，不能為必要之證明者。
四  到場之當事人所提出之聲明、事實或證據，未於相當時期通知他造者。」
民事訴訟法第三九０條第二項：
「原告陳明在執行前可供擔保而聲請宣告假執行者，雖無前項釋明，法院應定相當之
擔保額，宣告供擔保後，得為假執行。」


司法院資訊處製作；財團法人民間司法改革基金會備份。
